臺灣臺北地方法院刑事判決
111年度審訴字第177號
公  訴  人  臺灣臺北地方檢察署檢察官
被      告  卓聖堯





上列被告因違反毒品危害防制條例案件，經檢察官提起公訴（11
0年度偵字第36595號），因被告於本院準備程序中，就被訴事實
為有罪之陳述，經告以簡式審判程序意旨，並聽取公訴人及被告
之意見後，由本院合議庭裁定由受命法官獨任依簡式審判程序審
理，本院判決如下：
    主      文
卓聖堯持有第二級毒品純質淨重二十公克以上，處有期徒刑玖月
。扣案如附表編號1至5所示之物（含無法完全析離之外包裝袋共
參拾貳只），均沒收銷燬。
    事實及理由
一、本案被告卓聖堯所犯係死刑、無期徒刑、最輕本刑為3年以
    上有期徒刑以外之罪，且非高等法院管轄第一審案件之罪，
    其於本院準備程序中就被訴事實為有罪之陳述，由本院合議
    庭依刑事訴訟法第273條之1第1項之規定，裁定由受命法官
    獨任以簡式審判程序加以審理，且依同法第273條之2、第15
    9條第2項規定，不適用傳聞法則有關限制證據能力之相關規
    定；另依同法第310條之2準用同法第454條之規定，得製作
    略式判決書，如認定之犯罪事實、證據及應適用之法條，與
    起訴書之記載相同者，得引用之，合先敘明。
二、本案犯罪事實及證據，除起訴書犯罪事實欄一、第12至14行
    所載「並扣得上開第一級毒品海洛因3包（總淨重13.59公克
    ）、第二級毒品甲基安非他命28包（總純質淨重為48.4公克
    ）」，應予更正為「並扣得如本判決末附表所示之物」；證
    據部分另補充「被告卓聖堯於本院準備程序中及審理時之自
    白（見本院卷第115頁、第120至121頁、第123頁）」外，其
    餘犯罪事實及證據均引用起訴書之記載（如附件）。 
三、論罪科刑之依據：　　
  ㈠按海洛因及甲基安非他命分別為毒品危害防制條例第2條第2
    項第1款、第2款所列管之第一級、第二級毒品，依法不得持
    有。核被告所為，係犯毒品危害防制條例第11條第1項之持
    有第一級毒品罪及同條第4項之持有第二級毒品純質淨重20
    公克以上罪。
　㈡被告以一行為同時持有第一級毒品及第二級毒品純質淨重20
    公克以上，而同時觸犯上開二罪名，為想像競合犯，依刑法
    第55條前段規定，應從一重之持有第二級毒品純質淨重20公
    克以上罪處斷。
　㈢被告前：①因施用毒品案件，經臺灣新北地方法院以94年度訴
    字第2909號判決判處有期徒刑1年，並經同法院以96年度聲
    減字第4338號裁定減為有期徒刑6月確定；②因竊盜案件，經
    臺灣新北地方法院以95年度簡字第14號判決判處有期徒刑5
    月，上訴後，經同法院以95年度簡上字第247號判決撤銷原
    判決改判有期徒刑3年3月確定；③因施用毒品案件，經本院
    以99年度訴字第20號判決判處有期徒刑1年確定；④因施用毒
    品案件，經臺灣士林地方法院以99年度審訴字第333號判決
    各判處有期徒刑8月、4月確定；⑤因竊盜等案件，經臺灣新
    北地方法院以99年度易字第1437號判決各判處有期徒刑5月
    、5月、4月確定；⑥因施用毒品案件，經臺灣新北地方法院
    以99年度訴字第1582號判決判處有期徒刑1年2月確定；⑦因
    竊盜案件，經本院以99年度易字第1706號判決各判處有期徒
    刑8月、5月確定；⑧因違反槍砲彈藥刀械管制條例案件，經
    本院以99年度訴字第1340號判決判處有期徒刑3月，併科罰
    金新臺幣（下同）2萬元確定；⑨因施用毒品案件，經臺灣新
    北地方法院以99年度訴字第2612號判決判處有期徒刑10月確
    定；⑩因竊盜案件，經臺灣新北地方法院以99年度易字第247
    1號判決判處有期徒刑5月確定；⑪因竊盜案件，經臺灣新北
    地方法院以99年度易字第2623號判決各判處有期徒刑2月15
    日、5月確定；⑫因偽造文書等案件，經臺灣新北地方法院以
    100年度訴字第1493號判決各判處有期徒刑3月、3月、3月確
    定。上開①②所示之罪，嗣經臺灣新北地方法院以96年度聲減
    字第4338號裁定應執行有期徒刑3年7月15日確定，並入監執
    行，於民國98年5月26日縮短刑期假釋出監，惟嗣經撤銷假
    釋執行殘刑有期徒刑6月12日（下稱甲案）；上開③至⑫所示
    之罪所處有期徒刑部分，嗣經臺灣新北地方法院以100年度
    聲字第4501號裁定應執行有期徒刑7年1月確定（下稱乙案）
    。甲、乙二案接續執行後，於106年9月5日縮短刑期執行完
    畢，此有臺灣高等法院被告前案紀錄表附卷可參。是其受上
    開徒刑之執行完畢後，5年以內因故意再犯本案有期徒刑以
    上之罪，為累犯。惟依司法院釋字第775號解釋意旨，仍應
    於個案量刑裁量時具體審認被告有無特別惡性及對刑罰反應
    力薄弱之情，而斟酌是否應依刑法第47條第1項規定，加重
    其刑。本院審酌被告前案之施用毒品案件，與本案所犯之罪
    ，其犯罪類型及法益種類，均屬有別，罪質亦互異，尚難以
    被告於前案執畢後5年內再犯本案犯行，即認其有特別惡性
    及對刑罰反應力薄弱之情。本院審酌上情，認本案尚無應依
    刑法第47條第1項規定加重其刑之必要，方符合罪刑相當原
    則。
　㈣爰以行為人之責任為基礎，審酌被告有毒品、竊盜、槍砲、
    偽造文書等前科，此有臺灣高等法院被告前案紀錄表附卷可
    參，素行非佳。其明知毒品戕害人體身心健康，猶漠視法令
    持有第一級、第二級毒品，其中第二級毒品甲基安非他命數
    量非微，所為極易助長毒品流通，對社會秩序產生不良影響
    ，應予非難；參以其犯後坦承犯行，兼衡其自述國中肄業之
    智識程度、目前沒有工作靠政府補助、未婚、無扶養對象之
    家庭生活經濟狀況（見本院卷第124頁），暨其犯罪之動機
    、目的及手段、持有毒品種類與數量等一切情狀，爰量處如
    主文所示之刑，以示懲儆。
四、沒收部分：　　
  ㈠扣案如附表編號1至5所示之物，經送鑑定分別檢出第一級毒
    品海洛因、第二級毒品甲基安非他命成分，有附表上開編號
    所示毒品鑑定書在卷可稽（詳見附表），均應依毒品危害防
    制條例第18條第1項前段規定沒收銷燬。又盛裝上開毒品之
    外包裝袋共32只，以目前採行之鑑驗方式，包裝袋內仍會殘
    留微量毒品，而無法將之完全析離，故應一併與所盛裝之第
    一級、第二級毒品併予沒收銷燬。至送驗耗損部分之毒品因
    已滅失，爰不併為沒收銷燬，併此敘明。
  ㈡扣案如附表編號6至8所示之物，業經檢察官以處分命令廢棄
    ，此有臺灣臺北地方檢察署檢察官111年1月12日北檢邦調字
    第253號扣押（沒收）物品處分命令附卷可稽（見本院卷第1
    03頁），爰不予宣告沒收，附此說明。　　
據上論斷，應依刑事訴訟法第273條之1第1項、第310條之2、第4
54條第2項、第284條之1、第299條第1項前段，毒品危害防制條
例第11條第1項、第4項、第18條第1項前段，刑法第11條、第55
條，判決如主文。
本案經檢察官王貞元提起公訴，檢察官劉文婷到庭執行職務。
中　　華　　民　　國　　111 　年　　4 　　月　　7 　　日
　　　　　　　　　刑事第二十二庭  法　官　葉詩佳
上正本證明與原本無異。
如不服本判決應於收受送達後20日內向本院提出上訴書狀，並應
敘述具體理由；其未敘述上訴理由者，應於上訴期間屆滿後20日
內向本院補提理由書（均須按他造當事人之人數附繕本）「切勿
逕送上級法院」。因疫情而遲誤不變期間，得向法院聲請回復原
狀。
                                  書記官   巫佳蒨
中　　華　　民　　國　　111 　年　　4 　　月　　7 　　日
附表：
編 號 扣案物品 檢驗結果 備註 1 粉狀塊1袋（驗前淨重9.70公克，驗餘淨重9.68公克，純度89.17%，純質淨重8.65公克） 檢出第一級毒品海洛因成分 鑑定報告及其出處：法務部調查局濫用藥物實驗室110年3月10日調科壹字第11023002280號鑑定書（見毒偵字第1470號卷第87頁） 2 米白色粉末2袋（驗前總淨重0.89公克，驗餘總淨重0.87公克） 檢出第一級毒品海洛因成分  3 白色粉末1袋（驗前淨重3.00公克，驗餘淨重2.99公克，純度低於1％，不提供純質淨重資料） 檢出第一級毒品海洛因成分  4 白色透明結晶2袋（驗前總淨重34.635公克，取樣0.035公克，驗餘總淨重34.600公克，純度66.8％，推估總純質淨重為27.942公克） 檢出第二級毒品甲基安非他命成分 鑑定報告及其出處：台灣尖端先進生技醫藥股份有限公司毒品原物鑑定實驗室110年3月9日毒品證物鑑定分析報告（見毒偵字第1470號卷第93頁） 5 白色透明結晶26袋（驗前總淨重1.984公克，取樣0.029公克，驗餘總淨重1.955公克，純度68.9％，推估總純質淨重為20.458公克） 檢出第二級毒品甲基安非他命成分 鑑定報告及其出處：台灣尖端先進生技醫藥股份有限公司毒品原物鑑定實驗室110年3月9日毒品證物鑑定分析報告（見毒偵字第1470號卷第95頁） 6 注射針筒1支 未經送驗 經檢察官為廢棄處分（見本院卷第103頁） 7 毒品吸食器1組 未經送驗  8 毒品吸食器1組 未經送驗  

附錄本案論罪科刑法條全文：
毒品危害防制條例第11條
持有第一級毒品者，處3年以下有期徒刑、拘役或新臺幣30萬元
以下罰金。
持有第二級毒品者，處2年以下有期徒刑、拘役或新臺幣20萬元
以下罰金。
持有第一級毒品純質淨重十公克以上者，處1年以上7年以下有期
徒刑，得併科新臺幣1百萬元以下罰金。
持有第二級毒品純質淨重二十公克以上者，處6月以上5年以下有
期徒刑，得併科新臺幣70萬元以下罰金。
持有第三級毒品純質淨重五公克以上者，處2年以下有期徒刑，
得併科新臺幣20萬元以下罰金。
持有第四級毒品純質淨重五公克以上者，處1年以下有期徒刑，
得併科新臺幣10萬元以下罰金。
持有專供製造或施用第一級、第二級毒品之器具者，處1年以下
有期徒刑、拘役或新臺幣10萬元以下罰金。　　　　
附件：
臺灣臺北地方檢察署檢察官起訴書
                                    110年度偵字第36595號
　　被　　　告　卓聖堯　男　51歲（民國00年0月00日生）
                        籍設桃園市○○區○○街000號（桃
                          園市中壢區戶政事務所）
                        現居新北市○○區○○路0段000巷0   號4樓（另案在法務部矯正署臺北
                           監獄執行中）
　　　　　　　　　　　　國民身分證統一編號：Z000000000號
上列被告因違反毒品危害防制條例案件，已經偵查終結，認應提
起公訴，茲將犯罪事實及證據並所犯法條分敘如下：
　　　　犯罪事實
一、卓聖堯前因竊盜、違反毒品危害防制條例等案件，經臺灣新
    北地方法院以100年度聲字第4501號裁定定應執行有期徒刑7
    年1月確定，並與他案殘刑、併科罰金及罰金易服勞役接續
    執行，於民國106年9月5日縮短刑期執行完畢出監。卓聖堯
    明知海洛因、甲基安非他命分屬毒品危害防制條例第2條第2
    項所規定之第一、二級毒品，禁止持有，竟基於持有第一級
    毒品、持有第二級毒品純質淨重20公克以上之犯意，於民國
    110年1月7日12時許，在新北市新店區中正路某處，向「陳
    茂松」取得用以抵償新臺幣5萬多元債務之第一級毒品海洛
    因3包、第二級毒品甲基安非他命28包而持有之。嗣卓聖堯
    於同日23時許，在新北市中和區員山路8之6號儷閣汽車旅館
    315號房為警查獲，並扣得上開第一級毒品海洛因3包（總淨
    重13.59公克）、第二級毒品甲基安非他命28包（總純質淨
    重為48.4公克）。
二、案經新北市政府警察局中和分局報告臺灣新北地方檢察署呈
    請臺灣高等檢察署檢察長令轉本署偵辦。
　　　　證據並所犯法條
一、證據清單及待證事實：
編號 證據名稱 待證事實 1 被告卓聖堯之自白 全部犯罪事實。 2 證人即查獲時在場人王筱晴之證述 證人身上扣得第一級毒品海洛因3包及第二級毒品甲基安非他命2包均係被告所有之事實。 3 新北市政府警察局中和分局搜索扣押筆錄、扣押物品目錄表、現場及扣案毒品照片共39張 員警在儷閣汽車旅館315號房內扣得第一級毒品海洛因3包及第二級毒品甲基安非他命28包之事實。 4 法務部調查局濫用藥物實驗室110年3月10日調科壹字第11023002280號鑑定書 扣案粉塊狀、白色粉末3包，檢出第一級毒品海洛因成分，總淨重13.59公克之事實。 5 台灣尖端先進生技醫藥股份有限公司毒品原物鑑定實驗室毒品證物鑑定分析報告2份 扣案白色透明結晶共28包，檢出第二級毒品甲基安非他命成分，總純質淨重為48.4公克之事實。 
二、核被告所為，係犯毒品危害防制條例第11條第1項之持有第
    一級毒品、同條例第11條第4項之持有第二級毒品純質淨重2
    0公克以上罪嫌。被告係以一持有行為同時觸犯上開2罪名，
    屬想像競合犯，請從一重之持有第二級毒品純質淨重20公克
    以上罪嫌處斷。被告前有如犯罪事實欄所載之論罪科刑及執
    行情形，其於受有期徒刑執行完畢後，5年內故意再犯本案
    有期徒刑以上之罪，為累犯，請依刑法第47條第1項規定，
    並參酌司法院大法官釋字第775號解釋文及理由書之意旨，
    裁量是否加重其刑。扣案之第一、二級毒品，均請依毒品危
    害防制條例第18條第1項前段之規定宣告沒收並諭知銷燬。
三、依刑事訴訟法第251條第1項提起公訴。
　　此　致
臺灣臺北地方法院
中　　華　　民　　國　 110　　年　　12　　月　　19　　日
                              檢　察　官  王貞元
本件正本證明與原本無異
中　　華　　民　　國　 111　　年　　1 　　月　　12　　日
                          　　書　記　官　陳亭妤
附錄本案所犯法條全文
毒品危害防制條例第11條
持有第一級毒品者，處 3 年以下有期徒刑、拘役或新臺幣 30
萬元以下罰金。
持有第二級毒品者，處 2 年以下有期徒刑、拘役或新臺幣 20
萬元以下罰金。
持有第一級毒品純質淨重十公克以上者，處 1 年以上 7 年以下
有期徒刑，得併科新臺幣 1 百萬元以下罰金。
持有第二級毒品純質淨重二十公克以上者，處 6 月以上 5 年以
下有期徒刑，得併科新臺幣 70 萬元以下罰金。
持有第三級毒品純質淨重五公克以上者，處 2 年以下有期徒刑
，得併科新臺幣 20 萬元以下罰金。
持有第四級毒品純質淨重五公克以上者，處 1 年以下有期徒刑
，得併科新臺幣 10 萬元以下罰金。
持有專供製造或施用第一級、第二級毒品之器具者，處 1 年以
下有期徒刑、拘役或新臺幣 10 萬元以下罰金。